【裁判字號】    89,訴,1635
【裁判日期】    901128
【裁判案由】    毒品危害防制條例
【裁判全文】
臺灣高雄地方法院刑事判決                        八十九年度訴字第一六三五號
    公  訴  人  臺灣高雄地方法院檢察署檢察官
    被      告  丙○○
    指定辯護人  本院公設辯護人乙○○
右列被告違反因毒品危害防制條例案件，經檢察官提起公訴（八十九年度偵字第一三
○五一號）及移送併案審理（八十九年度偵字第一五○四○號、第一六七七四號），
本院判決如左：
    主  文
丙○○連續販賣第一級毒品，累犯，處有期徒刑拾年，扣案之第一級毒品海洛因貳包
（合計淨重貳點伍公克，純質淨重壹點柒柒公克，包裝重零點陸陸公克）沒收銷燬
之，扣案之夾鏈袋柒個、塑膠分裝杓壹支均沒收，販毒所得新台幣玖仟元沒收，如全
部或一部不能沒收時，以其財產抵償之。又連續販賣第二級毒品，累犯，處有期徒刑
柒年陸月，扣案之安非他命貳包（驗前毛重點伍公克，驗後毛重點零公克）
沒收銷燬之，空袋柒個沒收之，販毒所得新台幣仟元沒收，如全部或一部不能沒收
時，以其財產抵償之。應執行有期徒刑拾陸年，扣案之第一級毒品海洛因貳包（合計
淨重貳點伍公克，純質淨重壹點柒柒，包裝重零點陸陸公克）、安非他命貳包（驗
前毛重點伍公克，驗後毛重點零公克）、沒收銷燬之，扣案之空袋七個、空
夾鏈袋柒個、塑膠分裝杓壹支均沒收，販毒所得新台幣壹萬貳仟元沒收，如全部或一
部不能沒收時，以其財產抵償之。
    事  實
一、丙○○曾於民國八十六年間因傷害案件，經本院判處有期徒刑六月，並於八十七
    年三月十一日執行完畢，猶不知悔改，明知海洛因係第一級毒品，安非他命係第
    二級毒品，均不得非法持有、販賣，竟意圖營利，並分別基於販賣第一級毒品海
    洛因及販賣第二級毒品安非他命之概括犯意，自八十九年四月二十一日或二十二
    日起至八十九年五月底某日止，先後在高雄市○○路九十號二樓、高雄縣鳳山市
    ○○路二十五巷十五號等地，分別以每包海洛因新台幣（下同）一千元及二千元
    之價格，各販賣海洛因三次丁○○施用（丁○○施用毒品部分由檢察官另案偵辦
    ），並以每包安非他命一千元、二千元之價格，先後二次販賣安非他命予丁○○
    施用，而自其中獲利一萬二千百元，再於六月初某日欲以一包二千五百元之價格
    ，販賣安非他命予丁○○，惟因份量未符合丁○○之要求而未得逞。嗣於八十九
    年六月九日凌晨零時四十分許，在高雄市○○路二十六之四號金谷賓館三一八號
    房為警查獲，並扣得丙○○所有擬供其販賣所用之安非他命二包（驗前毛重三點
    三五公克，驗後毛重三點三○公克）、空袋七個，經臺灣高雄地方法院檢察署檢
    察官偵訊後，具保免予羈押而釋放，丙○○復於八十九年七月二十五日下午四時
    三十分許，在高雄市○○區○○路二四二巷一號高雄市憲政拖吊場內為警查獲，
    並在其身上及其所駕駛之車牌號碼Ｅ五─六七八七號自用小客車方向盤內，扣得
    其持有擬供販賣之第一級毒品海洛因二包（淨重二點五三公克、純質淨重一點七
    七公克，包裝重○‧六六公克）及空夾鏈袋七個、塑膠分裝杓一支。
二、案經高雄縣警察局鳳山分局及高雄市政府警察局三民第二分局分別報請臺灣高雄
    地方法院檢察署檢察官偵查起訴及移送併案審理。
    理  由
一、訊據被告丙○○矢口否認有何販賣安非他命及海洛因予證人丁○○之犯行，辯稱
    ：伊從未與丁○○有毒品之交易，扣案之海洛因、安非他命係供自己施用，因伊
    與丁○○之前妻甲○○在一起，丁○○才誣陷伊，並無販賣海洛因及安非他命云
    云。
二、經查：
  （一）被告丙○○右揭販賣海洛因及安非他命予丁○○施用之事實，已據證人丁○○警訊時證稱：「我於八十九年四月中旬起向丙○○購買海洛因及安非他命
        共計十次，曾在高雄市○○路九十號二樓及鳳山市○○路二十五巷十五號等
        處向丙○○購買毒品，每次以一千元至二千元不等之價格，向丙○○購買毒
        品約十次，最後一次在八十九年五月三十一日下午五時左右，在鳳山市○○
        路二十五巷十五號各以二千元分別購買海洛因及安非他命，以撥打行動電話
        0000000000號、0000000000號、000000000
        0號、0000000000號、0000000000號、000000
        0000號等號碼，聯絡丙○○後，再到丙○○住處購買毒品」等語在卷（
        八十九年六月九日警訊筆錄）；丁○○偵查中亦證稱：「於八十九年四月中
        旬在高雄市○○路九十號二樓及鳳山市○○路二十五巷十五號等處向丙○○
        購買安非他命及海洛因，一千元至二千元不等之價格，共約買十次左右」等
        語明確（八十九年度偵字第一三○五一號卷第十三頁）；其於本院審理中復
        結證：「我向被告買毒品，約九次，海洛因六次，一千元的約買三次，兩千
        元的約買三次，安非他命三次，兩千元的一次、一次一千元的、一次兩千五
        元的沒有成交，因為被告東西份量不夠我不買，買賣的地點，是在一心路過
        去鐵路旁的有一家長青醫院附近的國小對面的九十號二樓，但不是凱旋路，
        另一個是高雄縣鳳山市○○路廿五巷十五號，都是我打電話給被告，被告有
        很多支電話，電話是他給我及我前妻跟我說的，買安非他命的時間是從八十
        九年四月四月二十一、二日開始，直到最後一次是六月初，二千五百元買安
        非他命沒有成交是我打行動電話給他，他說要問他朋友，後來我再打行動電
        話給他，他說他找不到他朋友，他要拿他自己的貨賣給我，因為分量不足我
        就不買，就沒有成交。買的地點都有固定在上述地址，不會因為我太太的原
        因故意陷害被告，警訊時說大約向被告買十次，不敢確定是否十次，不過我
        在本庭所講的是確實的。」等語明確（本院八十九年十二月十五日審判筆錄
        ）。丁○○於警、偵訊及本院審理中，就其向被告丙○○購買海洛因及安非
        他命之時間、地點、價格，前後證述之內容大致相符，堪予採信。雖被告丙○○抗辯係因伊與丁○○之前妻甲○○交往，丁○○挾怨報復云云，然查，
        丁○○於八十九年五月二十五日下午四時三十分許，自行前往高雄市政府警
        察局刑警大隊，表示因再染有施用毒品之習慣請求採尿送驗，有警訊筆錄可
        按（八十九年五月二十五日警訊筆錄），丁○○顯無為誣陷被告丙○○，自
        曝其施用毒品之犯行而至警察機關檢舉被告丙○○販賣毒品犯行之必要。且
        丁○○於本院審理中亦證稱：我原與被告不認識，是因為甲○○介紹，我才
        知道被告有在施用安非他命及海洛因，我才向他買，原本未再施用毒品，跟
        我太太離婚之後，因為心情不好，但仍繼續與甲○○聯絡，她才介紹被告，
        我才有再吸食的，我想要戒毒，才去警察局驗尿，我當時（在臺灣高雄地方
        法院）有交保二十萬元，且與我太太離婚心情不好，我不想再吸食毒品，想
        戒掉。被告並非四月二十八日認識我，我在四月二十五日被警察查獲時，在
        長青醫院打電話給被告要拿藥，當時警察要我供出來源，我並沒有說出來，
        如果我要陷害被告，我當時就會供出被告等語在卷（本院九十年二月十六日
        審判筆錄），況販賣第一級毒品及第二級毒品罪之法定最低刑度，分別為無
        期徒刑及七年有期徒刑，衡諸常情，丁○○亦無因其前妻甲○○與被告交往
        ，而以如此之重罪誣陷被告丙○○之理。況被告丙○○於八十九年七月二十
        五日下午四時三十分許，在高雄市○○區○○路二四二巷一號高雄市憲政拖
        吊場內為警查獲時，在其身上及所駕駛之車牌號碼Ｅ五─六七八七號自用小
        客車方向盤內，扣得其持有之第一級毒品海洛因二包（淨重二點五三公克，
        包裝重○‧六六公克）及空夾鏈袋七個、塑膠分裝杓一支時，於警訊時供稱
        ：是綽號「慶仔」所寄放準備販賣用的，因為「慶仔」有時候會叫我送給要
        購買之不特定人施用，並不是我在販賣，我並沒有吸食海洛因，扣案之海洛
        因及分裝器具我無法解釋等語（八十九年七月二十五日警訊筆錄），益證丁○○證述被告丙○○販賣毒品，洵非虛詞。
  （二）扣案之白色結晶體二包（驗前毛重三點三五公克，驗後毛重三點三○公克）
        經送高雄醫學大學附設中和紀念醫院檢驗結果，係甲基安非他命，有該院八
        十九年九月二十五日編號Ｂ0000000號檢驗報告單一紙在卷可佐，另
        扣案之白色粉末及白色塊狀，經送請法務部調查局鑑驗結果均含有海洛因成
        分（合計淨重二點五三公克，純質淨重一點七七公克，包裝重○‧六六公克
        ），亦有該局八十九年八月十八日（八九）陸（一）00000000號鑑
        定通知書一紙在卷可按，此外，復有前開安非他命二包（驗前毛重三點三五
        公克，驗後毛重三點三○公克）、海洛因二包（淨重二點五三公克，純質淨
        重一點七七公克，包裝重○‧六六公克）、空袋七個、空夾鏈袋七個、塑膠
        分裝杓一支扣案可資佐證，被告丙○○前開所辯，顯係事後卸責之詞，要無
        可採。本件事證明確，被告丙○○犯行洵堪認定。
三、查海洛因、安非他命分別係毒品危害防制條例第二條第二項第一項、第二款所稱
    之第一級、第二級毒品，不得非法持有、販賣，被告竟持之以販賣，核被告丙○○所為，係犯毒品危害防制條例第四條第一項之販賣第一級毒品罪、同條例第四
    條第二項之販賣第二級毒品罪。其持有毒品海洛因、安非他命之低度行為，已被
    其販賣之高度行為所吸收，均不另論罪。被告前開先後六次販賣海洛因及二次販
    賣安非他命既遂、一次販賣安非他命未遂之行為，時間緊接、犯意概括，犯罪基
    本構成要件各自相同，均為連續犯，各依刑法第五十六條規定，分別論以販賣第
    一級毒品罪及販賣第二級毒品既遂罪。又被告前開所犯販賣第一級毒品、第二級
    毒品罪之間，犯意各別，行為互殊，應予分論併罰。次查被告丙○○曾於八十六
    年間因傷害案件，經本院判處有期徒刑六月，並於八十七年三月十一日執行完畢
    之事實，有臺灣高等法院被告全國前案紀錄表一份在卷可稽，其於五年之內，再
    犯本件最重本刑為有期徒刑以上之罪，為累犯，應依刑法第四十七條之規定，惟
    僅就毒品危害防制條例第四條第二項之罪法定刑有期徒刑、罰金部分加重其刑，
    至法定刑無期徒刑，依法不得加重。至毒品危害防制條例第四條第一項之罪係死
    刑或無期徒刑之罪，依刑法第六十四條第一項、第六十五條第一項規定不得加重
    。按被告所犯販賣第一級毒品罪，法定刑為死刑或無期徒刑，而被告販賣毒品數
    量不多，且僅販賣六次，情輕法重，如量處法定最低度之刑仍嫌過重，顯堪憫恕
    ，依刑法第五十九條酌減其刑。公訴人移送併案審理部分（八十九年度偵字第一
    五○四○號、第一六七七四號），被告丙○○持有擬供販賣之第一級毒品海洛因
    之犯行，為已起訴之販賣第一級毒品犯行之低度行為，應為販賣之高度行為所吸
    收，係裁判上之一罪，為起訴效力所及，本院自得併予審理，併此敘明。審酌被
    告素行、智識程度、犯罪動機、目的、手段、販賣毒品危害社會治安至鉅及犯後
    態度等一切情狀，量處如主文所示之刑，及定其應執行之刑。扣案之安非他命二
    包（驗前毛重三點三五公克，驗後毛重三點三○公克）、海洛因二包（淨重二點
    五三公克，純質淨重一點七七公克，包裝重○‧六六公克），係毒品，依毒品危
    害防制條例第十八條第一項前段之規定，宣告沒收併銷燬之，扣案之空袋七個、
    空夾鏈袋七個、塑膠分裝杓一支，係被告丙○○所有，且供犯罪所用之物，亦據
    證人丁○○供明在卷，爰依刑法第三十八條第一項第二款規定併予宣告沒收。另
    送驗耗損之安非他命、海洛因，均已滅失，自均不另為沒收之諭知。末查，證人
    丁○○於本院審理時，證稱其先後各以二千元、一千元各向被告丙○○購買三次
    ，則被告丙○○販賣海洛因之所得計為九千元，另各以一千元及二千元之價格販
    賣安非他命予丁○○，其販賣安非他命所得為三千元，其販毒所得計一萬二千元
    ，該金額既係其販毒所得，自應依毒品危害防制條例第十九條第一項之規定宣告
    沒收，並諭知如全部或一部分不能沒收時，以其財產抵償之。
據上論斷，應依刑事訴訟法第二百九十九條第一項前段，毒品危害防制條例第四條第
一項、第二項、第十八條第一項前段、第十九條第一項，刑法第十一條、五十六條、
第四十七條、第五十一條第五款、第五十九條、第三十八條第一項第二款，判決如主
文。
本案經檢察官陳宗吟到庭執行職務。
中      華      民      國    九十      年     十一     月    二十八    日
                                  臺灣高雄地方法院刑事庭
                                      法  官    涂裕洪
右正本證明與原本無異。
如不服本判決，應於判決送達後十日內，向本院提出上訴狀。
                                      書記官    賴佳慧
中    華    民    國      九十      年      十一      月      三十      日
附錄本判決論罪法條：
毒品危害防制條例第四條第一項、第二項：
製造、運輸、販賣第一級毒品者，處死刑或無期徒刑；處無期徒刑者，得併科新台幣
一千萬元以下罰金。
製造、運輸、販賣第二級毒品者，處無期徒刑或七年以上有期徒刑，得併科新台幣七
百萬元以下罰金。


司法院資訊處製作；財團法人民間司法改革基金會備份。
